臺灣苗栗地方法院刑事判決　　　　　　　 96年度訴字第315號
公　訴　人　臺灣苗栗地方法院檢察署檢察官
被　　　告　甲○○
上列被告因毒品危害防制條例案件，經檢察官提起公訴（96年度
毒偵字第546 號），本院合議庭裁定由受命法官獨任進行簡式審
判程序，判決如下：
    主  文
甲○○施用第一級毒品，累犯，處有期徒刑壹年貳月。扣案之第
二級毒品甲基安非他命壹包（淨重零點肆公克），沒收銷燬之。
上開清除毒品後之外包裝壹個沒收。
　　事  實
一、甲○○前因違反毒品危害防制條例案件，先後經本院判處有
    期徒刑5 月、6 月，經接續執行，甫於民國92年4 月20日因
    縮刑期滿執行完畢。又曾於88年間因施用毒品，經本院裁定
    送強制戒治，於89年3 月15日因停止其處分出監並付保護管
    束，惟於保護管束期間內，又涉犯施用毒品案件，經本院裁
    定撤銷停止戒治，令入戒治處所繼續施以強制戒治，而於91
    年5 月28日執行完畢。詎甲○○於前揭強制戒治執行完畢釋
    放後5 年內，復基於同時施用第1 級毒品海洛因及第2 級毒
    品甲基安非他命之犯意，於96年4 月15日晚上某時許，在其
    位於苗栗縣公館鄉福星村8 鄰福星267 之11號住處，以將第
    1 級毒品海洛因及第2 級毒品甲基安非他命混合置於玻璃球
    吸食器內，再用火燒烤產生煙霧方式，同時施用第1 級毒品
    海洛因及第2 級毒品甲基安非他命（起訴書誤載為安非他命
    ）1 次。嗣於96年4 月16日下午5 時30分許，為警在苗栗市
    新英里吉祥84號執行勤務時，適甲○○在場，經其同意採集
    尿液送驗結果呈嗎啡及甲基安非他命陽性反應，並經甲○○
    於警局製作筆錄之際，主動交付其所有第2 級毒品甲基安非
    他命1 包（淨重0.4 公克），始獲悉上情。
二、案經苗栗縣警察局移請臺灣苗栗地方法院檢察署檢察官偵查
    起訴。
    理  由
一、上開事實，業據被告甲○○於本院審理時坦承不諱，被告於
    本院審理時供稱：是我買安非他命的人，他給我一點點海洛
    因，我於96年4 月15日晚上在家裡，將海洛因、安非他命放
    在玻璃球內一起施用等語（見本院卷第30至31頁），而被告
    之尿液經警採集送驗結果，確呈嗎啡、甲基安非他命陽性反
    應，有苗栗縣警察局刑警大隊偵辦毒品案尿液鑑驗代碼對照
    表1 紙、濫用藥物尿液檢驗監管紀錄表3 紙、正修科技大學
    超微量研究科技中心於96年4 月27日出具之尿液檢驗報告影
    本1 紙（見96年度毒偵字第546 號卷第23至26、37頁），附
    卷可稽。此外，扣案之第2 級毒品甲基安非他命1 包，經初
    步鑑定認淨重0.4 公克，且呈甲基安非他命陽性反應，有苗
    栗縣警察局扣押筆錄、扣押物品目錄表各1 份、檢驗試劑及
    毒品照片2 張、苗栗縣警察局刑警隊查獲甲○○涉嫌毒品危
    害防制條例毒品初步鑑驗報告單1 紙（見同上偵卷第15 至
    17、19至20、22頁）在卷可佐。又本案觀諸上開尿液檢驗報
    告，被告之尿液呈現較少量之嗎啡陽性反應，再參考被告之
    前科紀錄表，並無施用第1 級毒品海洛因之紀錄，復查無其
    他積極證據足證被告係將海洛因及甲基安非他命2 種毒品分
    開施用，是被告自白將第1 級毒品海洛因、第2 級毒品甲基
    安非他命混合施用，應堪信為真實。又被告曾因施用毒品案
    件，經本院裁定送強制戒治，於89年3 月15日因停止其處分
    出監並付保護管束，惟於保護管束期間內，又涉犯施用毒品
    案件，經本院裁定撤銷停止戒治，令入戒治處所繼續施以強
    制戒治，而於91年5 月28日執行完畢，有臺灣高等法院被告
    前案紀錄表1 份在卷足憑。本件事證明確，被告於強制戒治
    執行完畢後5 年內，再犯施用第1 級、第2 級毒品之犯行，
    洵堪認定。
二、核被告所為，係犯毒品危害防制條例第10條第1 項之施用第
    1 級毒品罪及同條例第10條第2 項之施用第2 級毒品罪。其
    非法持有第1 級毒品海洛因、第2 級毒品甲基安非他命之低
    度行為，應為施用之高度行為所吸收，不另論罪。另被告1
    行為同時施用第1 級毒品海洛因與第2 級毒品甲基安非他命
    ，為1 行為觸犯數罪名，應依刑法第55條之規定，從一重之
    施用第1 級毒品罪處斷。起訴書雖認被告係分別施用第1 級
    毒品海洛因及第2 級毒品安非他命，應分論併罰，然此為被
    告所否認，辯稱其係同時施用，此外並無證據足證被告係分
    別施用，是應為有利於被告之認定，併此敘明。又被告有事
    實欄所載有期徒刑執行完畢之情形，有臺灣高等法院被告前
    案紀錄表1 份附卷可憑，其於有期徒刑執行完畢後，5 年以
    內再故意犯有期徒刑以上之罪，應論以累犯，並加重其刑。
    爰審酌被告一再非法施用毒品，復同時施用第1 、2 級毒品
    ，可見其毒癮之深重，及被告犯罪之動機、目的係因施用毒
    品之惡習難以戒除，其所犯僅戕害個人身心健康，犯後能坦
    白承認等一切情狀，量處如主文所示之刑，以資懲儆。又扣
    案之第2 級毒品甲基安非他命1 包（淨重0.4 公克），應依
    毒品危害防制條例第18條第1 項前段之規定，沒收銷燬之。
    扣案之上開毒品外包裝1 個，係被告所有供其施用毒品所用
    之物，業據被告供陳明確，惟尚非專供施用第2 級毒品使用
    之物，故應依刑法第38條第1 項第2 款之規定，併予宣告沒
    收。至被告所使用之玻璃球吸食器，未據扣案，又無證據足
    認係專供施用毒品所用之物，為免執行困難，爰不併與宣告
    沒收。
三、至檢察官起訴被告於95年12月14日之後某日某時起至96年4
    月15日晚上某時（即事實欄所載該次施用毒品行為）前，在
    其位於苗栗縣公館鄉福星村8 鄰福星267 之11號住處，以每
    2 至3 週施用1 次之頻率，將安非他命放置於鋁箔紙（未扣
    案）上，再用火燒烤產生煙霧方式，，接續施用第2 級毒品
    安非他命多次，因認被告所涉此部分犯行與前開有罪部分應
    論以接續犯，而以一罪論等語，無非以(一)被告於偵查中之自
    白(二)查扣之被告所有之第2 級毒品甲基安非他命1 包，淨重
    0.4 公克，(三)被告之尿液經警採集送驗結果確呈嗎啡及甲基
    安非他命陽性反應，有正修科技大學超微量研究科技中心於
    96年4 月27日出具之尿液檢驗報告影本1 紙，為其主要論據
    。訊據被告於偵查及本院審理中固坦承有於95年12月14日之
    後某日某時起至96年4 月15日晚上某時止，接續施用第2 級
    毒品安非他命之行為等語。惟查：扣案之被告所有之第2 級
    毒品甲基安非他命1 包淨重0.4 公克，係被告於95年4 月16
    日於警局製作筆錄時，自行交付警方，此雖可證明上開物品
    係被告所有，並供施用第2 級毒品甲基安非他命所使用之物
    ，惟尚不足以證明被告係自95年12月14日起開始施用毒品甲
    基安非他命；又被告為警查獲時所採集之尿液，經送請正修
    科技大學超微量研究科技中心檢驗結果，確呈嗎啡及甲基安
    非他命陽性反應，惟此僅能證明被告在查獲當時起往前回溯
    26小時內及96小時內，曾有施用毒品海洛因及毒品甲基安非
    他命之行為，然尚不足以證明被告自95年12月14日時起開始
    施用毒品海洛因、甲基安非他命，及被告施用毒品甲基安非
    他命之頻率為何，故亦難以此認定被告自承其自95年12月14
    日之後某日某時起，至96年4 月15日晚上某時許前，以每2
    至3 週施用甲基安非他命1 次之頻率之自白為真正。此外，
    復查無其他積極確切之證據，足認被告有何檢察官所指於95
    年12月14日之後某日某時起，至96年4 月15日晚上某時（即
    事實欄所載該次施用毒品行為同時同地）前，接續施用第2
    級毒品之犯行。惟因檢察官認被告此部分之犯行與本件有罪
    之部分，有實質上一罪之接續犯之關係，爰不另為無罪之諭
    知，併此敘明。
據上論斷，應依刑事訴訟法第273 條之1 第1 項、第299 條第1
項前段，毒品危害防制條例第10條第1 項、第2 項、第18條第1
項前段，刑法第11條前段、第55條、第47條第1 項、第38條第1
項第2款，判決如主文。
本案經檢察官林弘政到庭執行職務。
中　　華　　民　　國　　96　　年　　6 　　月　　20　　日
                  刑事第三庭    法　官　吳國聖
以上正本與原本無異。
如不服本判決，應於判決送達後10日內向本院提出上訴狀（須附
繕本）。
                                書記官  歐明秀
中　　華　　民　　國　　96　　年　　6 　　月　　21　　日
附錄論罪法條：
毒品危害防制條例第10條
施用第1級毒品者，處6月以上5年以下有期徒刑。
施用第2級毒品者，處3年以下有期徒刑。
